TOMÁS POBLETE CHAMORRO

DATOS PERSONALES

Nombre: Tomás Fernando Poblete Chamorro

LUGAR Y FECHA DE NACIMIENTO: Talca, Chile | 18 Octubre 2001

Teléfono: +56 9 79643904

CORREO ELECTRÓNICO: ft.fernandotomas@gmail.com

PERFIL PROFESIONAL

Estudiante de Ingeniería Civil Informática en la Universidad Católica del Maule, enfocado en el aprendizaje y aplicación de tecnologías de Desarrollo Web y Ciencia de Datos. Mi entusiasmo por la tecnología se refleja en mi constante deseo de adquirir nuevos conocimientos y habilidades en el desarrollo tanto front-end como back-end. Poseo habilidades de diseño UX/UI utilizando Figma y trato de mantenerme al día con las novedades en este ámbito. Capaz de trabajar en equipo, con experiencia en servicio al cliente y habilidades para el análisis y la programación. Formo parte del Grupo 7 de Alura Latam en el programa ONE junto a Oracle, donde continúo fortaleciendo mis habilidades y conocimientos en tecnologías de vanguardia.

Experiencia Laboral

02/2022 - 03/2022 | Apoyo "Servicio Al Cliente", Comercial Eccsa S.A - Ripley

Responsabilidades: Atención a clientes, resolución de problemas y

gestión de consultas.

11/2021 – 12/2021 | **Bodeguero "Retiro en Tienda"**, Comercial Eccsa S.A - Ripley

Responsabilidades: Gestión y preparación de pedidos para retiro en

tienda, coordinación con otros departamentos.

EDUCACIÓN

2020 - Actualidad | Ingeniería Civil Informática, Universidad Católica del Maule

Estado: Estudiante actual (Avance: 90%)

2019 | Enseñanza Media, Centro Educativo Salesianos Talca

Licenciado.

HABILIDADES TÉCNICAS

Lenguajes de Programación: Python, Java, C, JavaScript

Frameworks v Librerías: Node.js, React.js, React Native, Express.js

Frontend: HTML, CSS, Tailwind CSS

Bases de Datos: Oracle DB, PostgreSQL, MySQL y Firebase
Herramientas: Git, GitHub, Docker, Pentaho Data Integration

Diseño UX/UI: Figma

Habilidades Blandas: Trabajo en equipo, Resolución de problemas, Diseño UX/UI

PROYECTOS

Criminal Scan

Aplicación Móvil que utiliza Inteligencia Artificial para verificar antecedentes penales de personas por medio de reconocimiento facial. Desarrollada utilizando React Native, Nativewind CSS y Expo en el frontend, y Python-Django en el backend. Mi rol fue diseñar la interfaz de la aplicación móvil y desarrollar el frontend. Actualmente se está desarrollando la parte de administrador para un sitio web.

Forment

Sistema de encuestas desarrollado con React, Tailwind CSS y Firebase. Los usuarios pueden registrarse, iniciar sesión, completar encuestas y ver reportes. Los administradores gestionan usuarios y visualizan estadísticas a través de un panel.

Omega Joyería y Relojería

Sitio web para la Joyería y Relojería Omega, donde los clientes pueden visualizar información, agendar citas, inscribirse en talleres y eventos. Desarrollado con React.js, Tailwind CSS en el frontend, y Node.js, Express y PostgreSQL en el backend. Mi rol fue líder del proyecto, encargándome de la base de datos y el backend, delegando tareas para el desarrollo de la web.

IDIOMAS

Español: Nativo **Inglés**: B1-B2